【裁判字號】    95,訴,390
【裁判日期】    951016
【裁判案由】    違反毒品危害防制條例
【裁判全文】
臺灣花蓮地方法院刑事判決               95年度訴字第390號
公  訴  人  臺灣花蓮地方法院檢察署檢察官
被      告  乙○○
                    （另案於臺灣花蓮監獄執行中）
上列被告因違反毒品危害防制條例案件，經檢察官提起公訴（95
年度毒偵字第 385號），被告於準備程序中就被訴事實為有罪之
陳述，經本院合議庭裁定由受命法官獨任進行簡式審判程序，並
判決如下：
    主  文
乙○○施用第一級毒品，累犯，處有期徒刑拾月。扣案之海洛因
貳拾貳包（起訴書載為毛重陸點捌公克，經鑑驗淨重貳點零肆公
克，空包裝總重肆點捌壹公克，純質淨重零點肆肆公克）及內含
海洛因殘餘物之注射針筒貳支均沒收銷燬。又施用第二級毒品，
累犯，處有期徒刑陸月。應執行有期徒刑壹年貳月。扣案之海洛
因貳拾貳包（起訴書載為毛重陸點捌公克，經鑑驗淨重貳點零肆
公克，空包裝總重肆點捌壹公克，純質淨重零點肆肆公克）及內
含海洛因殘餘物之注射針筒貳支均沒收銷燬。
    事  實
一、乙○○前因施用毒品案件，經本院裁定送觀察、勒戒，認無
    繼續施用毒品之傾向，經臺灣花蓮地方法院檢察署檢察官以
    88年度毒偵字第 234號、89年度毒偵字第18號為不起訴處分
    確定，再因施用毒品案件，經送觀察、勒戒及強制戒治，並
    由臺灣花蓮地方法院檢察署檢察官以89年度毒偵字第 333號
    提起公訴，經本院以89年度訴字第 163號就其所犯施用第一
    、二級毒品罪分別判處有期徒刑8月、6月，應執行有期徒刑
    1 年確定；復因施用毒品案件，經本院裁定令入戒治處所強
    制戒治，於民國91年3月6日免予繼續戒治，另經臺灣花蓮地
    方法院檢察署檢察官以90年度毒偵字第 378號提起公訴，經
    本院以90年度訴字第 172號就其所犯施用第一、二級毒品罪
    分別判處有期徒刑11月、9月，應執行有期徒刑 1年7月確定
    ，上開案件接續執行，於93年 1月19日假釋出監，假釋期間
    交付保護管束，於93年 8月14日保護管束期滿未經撤銷保護
    管束，視為執行完畢。竟仍不知悔改，於前次強制戒治期滿
    後 5年內復基於施用第一級毒品海洛因及第二級毒品安非他
    命之犯意，於95年7月11日上午7時許，在花蓮市○○路43之
    1號2樓友人顏邦傑之住處，以生理食鹽水稀釋海洛因後，以
    針筒注射之方式，施用海洛因乙次；於95年7月10日晚上7時
    許，在上址，以燒烤加熱之方式，施用安非他命乙次。經警
    於95年7月11日下午1時許，在上址查獲，並扣得其所有海洛
    因22包（起訴書載為毛重6.8公克，經鑑驗淨重 2.04公克，
    空包裝總重4.81公克，純質淨重0.44公克）及已使用過之內
    含海洛因殘餘物之注射針筒2支。
二、案經花蓮縣警察局花蓮分局報請臺灣花蓮地方法院檢察署檢
    察官偵查起訴。
    理  由
一、被告乙○○對其於上揭時、地施用毒品海洛因、安非他命各
    乙次之事實，業於警詢、偵查及本院審理時坦承不諱，而被
    告為警查獲時所採集之尿液，經送驗結果呈嗎啡及安非他命
    陽性反應，此有慈濟大學濫用藥物檢驗中心檢驗總表、偵辦
    毒品案件尿液檢體採集送驗紀錄表各乙份在卷可稽，並有法
    務部調查局95年8月15日調科壹字第280005691號鑑定通知書
    乙份、現場照片 8幀附卷可查，另有被告所有經分裝便於攜
    帶施用之海洛因22包（起訴書載為毛重 6.8公克，經鑑驗淨
    重2.04公克，空包裝總重4.81公克，純質淨重0.44公克）及
    已使用過之內含海洛因殘餘物之注射針筒 2支扣案可稽。被
    告前開自白與事實相符，應予採信。又被告前因施用毒品案
    件，經本院裁定送觀察、勒戒，認無繼續施用毒品之傾向，
    經臺灣花蓮地方法院檢察署檢察官以88年度毒偵字第 234號
    、89年度毒偵字第18號為不起訴處分確定，復因施用毒品案
    件，經本院裁定送觀察、勒戒，認有繼續施用毒品之傾向，
    令入戒治處所強制戒治，並經本院以89年度訴字第 163號分
    別判處有期徒刑 8月、6月，應執行有期徒刑1年確定；再因
    施用毒品案件，經本院裁定令入戒治處所強制戒治，於91年
    3月6日免予繼續戒治，另經本院以90年度訴字第 172號分別
    判處有期徒刑 11月、9月，應執行有期徒刑1年7月確定，有
    臺灣高等法院被告前案紀錄表乙份在卷可佐。本件事證明確
    ，被告犯行堪以認定，應予依法論科。
二、核被告所為，係犯毒品危害防制條例第10條第 1項之施用第
    一級毒品罪、同條第 2項之施用第二級毒品罪。被告施用海
    洛因、安非他命前後持有海洛因、安非他命行為，因意在供
    己施用，是其持有海洛因、安非他命之低度行為皆應為施用
    之高度行為所吸收，不另論罪。又查被告有事實欄所載之犯
    罪前科與執行紀錄，此有臺灣高等法院被告前案紀錄表乙份
    存卷可按，其於 5年內故意再犯本件有期徒刑以上之罪，為
    累犯，應依刑法第47條第 1項之規定加重其刑。爰審酌被告
    有多次施用毒品之前科紀錄，素行非佳、其犯罪之動機、目
    的、手段，及本件係於新刑法施行後所再犯，兩種毒品之施
    用次數均僅乙次，及施用毒品係對自己身體之殘害，暨其犯
    罪後坦承犯行，尚知錯誤等一切情狀，分別量處如主文所示
    之刑，並定其應執行之刑，以示懲儆。
三、扣案之海洛因22包（起訴書載為毛重6.8公克，經鑑驗淨重2
    .04公克，空包裝總重4.81公克，純質淨重 0.44公克）係第
    一級毒品，應依毒品危害防制條例第18條第 1項前段規定，
    沒收銷燬之。又扣案之注射針筒 2支為被告所有用於施打毒
    品海洛因所用之物，業據被告自承在卷，其內所含海洛因殘
    餘物無法以自然方法與針筒析離，自應視同毒品，亦依前揭
    規定將之沒收銷燬。
據上論斷，應依刑事訴訟法第299條第 1項前段、第273條之1第1
項，毒品危害防制條例第10條第1項、第2項、第18條第 1項前段
，刑法第11條前段、刑法第47條第1項、第51條第5款，判決如主
文。
本案經檢察官甲○○到庭執行職務。
中    華    民    國    95    年    10    月    16    日
                        臺灣花蓮地方法院刑事第一庭
                            法    官    張  健  河
上列正本證明與原本無異。
如對本判決不服，應於送達後10日內，向本院提出上訴狀。（應
抄附繕本）
                             書記官
中    華    民    國    95    年    10    月    16    日
附錄本判決論罪之法律條文：
毒品危害防制條例第10條：
施用第一級毒品者，處六月以上五年以下有期徒刑。
施用第二級毒品者，處三年以下有期徒刑。


司法院資訊處製作；財團法人民間司法改革基金會備份。
